臺灣高等法院民事裁定
110年度抗字第1152號
抗  告  人  蘇聲亮

上列抗告人因與相對人台新國際商業銀行股份有限公司間分割遺
產強制執行事件聲明異議，對於中華民國110年8月16日臺灣新北
地方法院裁定（110年度執事聲字第49號），提起抗告，本院裁
定如下：    
    主  文
抗告駁回。
抗告費用由抗告人負擔。
    理  由
一、抗告人聲明異議及抗告意旨略以：原法院民事執行處（下稱
    執行法院）108年度司執字第122002號執行事件（下稱系爭
    執行事件）之執行債權人應為相對人，依卷內資料卻變更為
    聯合財信資產管理股份有限公司（下稱聯合資產公司），後
    者有無合法受讓債權並通知債務人，尚有疑問。又相對人指
    定之送達代收人非其銀行職員，有無違反強制執行法第30條
    之1準用民事訴訟法第133條規定，亦有疑問，伊自得聲請撤
    銷系爭執行程序。原裁定維持執行法院原處分，駁回抗告人
    之聲明異議，尚有違誤，爰求為廢棄原裁定等語。
二、按當事人或代理人經指定送達代收人向受訴法院陳明者，應
    向該代收人為送達，民事訴訟法第133條第1項定有明文，且
    依強制執行法第30條之1準用於強制執行程序。本件相對人
    主張債務人蘇聲達積欠債務，怠於分割其與抗告人、蘇戴秀
    英、蘇瑞雲、蘇瑞彩共同繼承被繼承人蘇家榣之遺產即坐落
    新北市○○區○○段0000地號土地及其上同段7708建號即門牌溪
    尾街126巷8號房屋（權利範圍均為全部），而代位訴請原法
    院107年度訴字第2972號判決變價分割，所得價金由5人平分
    確定，相對人據以聲請系爭執行事件等情，經核閱系爭執行
    案卷無訛。依卷內資料並無相對人將上開債權讓與聯合資產
    公司之事證，相對人亦予以否認。又指定送達代收人與債權
    讓與係屬二事，本件相對人於系爭執行事件既依上開規定指
    定聯合資產公司職員陳慧雯為送達代收人，執行法院據以送
    達，即不生違法問題。抗告意旨指稱聯合資產公司有無受讓
    債權不明，即生代收權限之疑義云云，洵無足採。原裁定維
    持執行法院原處分，駁回抗告人之聲明異議，尚無不合。抗
    告意旨指摘原裁定不當，求予廢棄，為無理由，應駁回其抗
    告。
三、次按當事人或利害關係人於強制執行程序聲明異議，對於執
    行法院原處分提出異議或抗告之程序中，如增加先前未聲明
    異議之事項，應由執行法院以另一聲明異議事件處理（本院
    暨所屬法院96年法律座談會民執類提案第1號研討結果參照
    ）。本件執行法院原處分係針對抗告人110年5月18日及同年
    6月20日之聲明異議事由（詳上），抗告人嗣追加其他異議
    事由，質疑其他諸多執行事件之送達合法性，依上說明，即
    非本件抗告審所應審究之範圍，應由執行法院另為適法之處
    理，附此敘明。　　　
四、據上論結，本件抗告為無理由，爰裁定如主文。
中　　華　　民　　國　　110 　年　　12　　月　　30　　日
                  民事第七庭
                      審判長法  官  李昆霖
                            法  官  蔡惠琪
                            法  官  譚德周
正本係照原本作成。
本裁定除以適用法規顯有錯誤為理由外，不得再抗告。如提起再
抗告，應於收受送達後10日內委任律師為代理人向本院提出再抗
告狀。並繳納再抗告費新臺幣１千元。
中　　華　　民　　國　　110 　年　　12　　月　　30　　日

                            書記官  張郁琳